# 车间维修入账

提问人：liuguoan 时间：2023-05-19 11:39:08
陈版您好，A公司的车间因使用年限较长，发生了一些维修费用，主要是修缮费用金额不大，对于车间的修缮用应计入什么科目呢？计入管理费用、制造费用、长期待摊费用哪个科目更符合会计准则的要求呢？

回答人：chenyiwei
按照四部委 2021 、 2022 年报工作通知（财会[2021]32号、财会[2022]32号）规定，这部分修缮费用可以直接计入营业成本核算。

提问人：liuguoan 时间：2023-05-22 12:33:16
陈版您好，我查询财会〔 2022 〕 32 号的规定，企业应当按照《企业会计准则第 1 号——存货》（财会〔 2006 〕 3号）、《企业会计准则第 4 号——固定资产》（财会〔 2006 〕 3 号，以下简称固定资产准则）等相关规定，将不符合固定资产资本化后续支出条件的固定资产日常修理费用，在发生时按照受益对象计入当期损益或计入相关资产的成本。与存货的生产和加工相关的固定资产日常修理费用按照存货成本确定原则进行处理，行政管理部门、企业专设的销售机构等发生的固定资产日常修理费用按照功能分类计入管理费用或销售费用。
上述规定中，将不符合固定资产资本化后续支出条件的固定资产日常修理费用，在发生时按照受益对象计入当期损益或计入相关资产的成本。
上面的规定，计入损益或资产成本没有看到直接计入营业成本，想问一下计入损益或资产成本情况下，分别是什么会计科目呢？

回答人：chenyiwei
作为生产部门，可以计入制造费用，再分摊计入产品成本。